臺灣彰化地方法院刑事判決　　　　　　　　96年度訴字第57號
公　訴　人　臺灣彰化地方法院檢察署檢察官
被　　　告　甲○○
　　　　　　　　　　號
　　　　　　　　　　（現另案於監執行中）
上列被告因違反毒品危害防制條例，經檢察官提起公訴（95年度
毒偵字第4333、4585號），被告於準備程序中自白犯罪，本院聽
取當事人之意見後，裁定由受命法官獨任行簡式審判，茲判決如
下：
    主  文
甲○○施用第一級毒品，累犯，處有期徒刑柒月；又施用第一級
毒品，累犯，處有期徒刑柒月，扣案注射針筒壹支沒收之。應執
行有期徒刑壹年，扣案注射針筒壹支沒收之。
    事實及理由
一、犯罪事實：
  (一)甲○○前有賭博、觀察勒戒、強制戒治之前科，民國（下同
    ）92年7月2日強制戒治執行完畢出監，又因施用毒品罪，先
    後經本院（91年度訴字995號、94年度訴字670號）二度判處
    有期徒刑10月、10月，各於93年4月20日、95年6月24日執行
    完畢出監。又因施用毒品罪，95年9月8日甫經本院（95年度
    訴字1374號）判刑1年2月（95年11月13日始入監執行）。
  (二)甲○○明知自己前次毒品案件甫經判刑，尚未入監執行，竟
    仍不知悔改，基於各別施用之犯意，於95年9月24日某時
    ，在彰化縣員林鎮「HIT」電子遊戲場廁所內，以針筒摻水
    注射方式，施用第一級毒品海洛因1次。又於95年11月9日
    上午9時許，以相同方式，在其位於彰化縣員林鎮○○路○段
    145巷11號住所，施用第一級毒品海洛因1次。
  (三)嗣為警持搜索票，先於95年9月25日下午2時40分許，在其友
    人汪文村位於彰化縣員林鎮○○路187號住所查獲，經徵其
    同意採集尿液送驗之結果呈「可待因及嗎啡」陽性反應，又
    於同年11月10日上午8時20分許，在其上揭住所查獲，採尿
    送驗呈現「可待因及嗎啡」陽性反應，並扣得其所有之注射
    針筒1支，始查悉上情。
二、認定事實之證據及理由：
  (一)被告於警訊、本院準備程序中之自白。
  (二)彰化縣警察局鹿港、員林分局委託檢驗尿液代號與真實姓名
    對照認證單共2份，均證明被告接受採尿送驗之事實。
  (三)詮昕科技股份有限公司濫用藥物尿液檢驗報告書2份，證明
    被告驗尿均呈現「嗎啡、可待因」之陽性反應。依行政院衛
    生署管制藥物管理局93年7月16日管檢字第0930006199號函
    示意見：「依據Clark's Analysis of Drugs and Poisons
    一書第三版之記載：... 第一級毒品海洛因亦可代謝成嗎啡
    ，且海洛因常見含有少量6-乙醯可待因雜質成分，該成分可
    代謝為可待因及嗎啡。... 」（參照行政院衛生署管制藥品
    管理局發行「濫用藥物檢驗相關解釋彙編」P.14）故可證明
    被告因施用海洛因而同時檢出「可待因、嗎啡」陽性反應。
  (四)扣案之注射針筒1支，被告自白為其所有，為注射毒品之工
    具。
  (五)臺灣高等法院被告全國前案紀錄表，全國施用毒品案件紀錄
    表，證明被告於觀察勒戒、強制戒治後五年內再犯本罪。
  (六)被告自白核與事實相符，足堪採信。本件事證明確，被告施
    用第一級毒品犯行，已可認定。
三、論罪科刑：
  (一)核被告所為，核係犯毒品危害防制條例第10條第1項之施用
    第一級毒品罪。被告前後二次施用毒品犯行，時間相差一個
    半月，顯係各別起意，檢察官公訴意旨認為係基於單一犯意
    ，顯有誤會，本院已於審理中諭知此部分法律適用要旨。又
    被告持有毒品之低度行為，應為施用之高度行為所吸收，不
    另論罪。
  (二)被告有事實欄內之徒刑執行經過，此有臺灣高等法院被告全
    國前案紀錄表可稽，其受此有期徒刑執行完畢後，五年以內
    故意再犯有期徒刑以上之罪，應依累犯規定，加重其刑。
  (三)量刑審酌：被告有勒戒、戒治、兩次毒品徒刑執行之前科，
    又前次所犯施用毒品罪，甫經本院95年9月8日宣判，尚未入
    監服刑，仍不知悔改而再度施用毒品，惡性非輕。被告高職
    肄業，從事聯結車司機，年30歲，正是人生黃金時光，卻不
    知愛惜自己身體，將時間虛擲在毒品上，以致在監獄裡度過
    多年時光，出監後仍不知悔改，此次95年11月13日入監檢查
    ，赫然發現自己因濫用針筒而染上重病，付出最嚴重之代價
    。被告未婚，家中尚有父母，被告自89年就有毒品前科，未
    曾提早覺悟毒品是家破人亡的不歸路，多年來陸續有毒品紀
    錄，終於造成再也無法挽回之遺憾。希望被告出監後，能把
    握有限時光，報答父母恩情，才能不枉此生。本院認為不宜
    再對被告施予重刑，並念及被告犯後坦承犯行，態度尚屬良
    好等一切情狀，分別量處如主文所示之刑，並定執行刑，以
    示懲儆。
  (四)扣案注射針筒一支，被告自白為其所有，且是以一般醫療品
    代替作為施用之工具，應依法沒收之。
  (五)又公訴意旨另以：被告除上述2次施用毒品外，自95年9月25
    日起至95年11月8日止，多次施用海洛因，違反毒品危害防
    制條例第10條第1項云云。然按刑事訴訟法第156條第2項規
    定，被告之自白，不得作為有罪判決之唯一證據，仍應調查
    其他必要之證據，以察其是否與事實相符。檢察官指控被告
    自95年9月25日至95年11月8日多次施用毒品，除了被告之自
    白外，別無其他證據，不足以認定犯罪成立。惟檢察官認為
    此部分與前述有罪部分，屬於「集合犯」之概括一罪關係，
    本院不另為無罪諭知，併此敘明。
四、適用法律：
  (一)程序法方面：刑事訴訟法第273條之1、第310條之2、第454
    條第1項。
  (二)實體法方面：毒品危害防制條例第10條第1項、刑法第11 條
    前段、第47條第1項、刑法第51條第5款、第38條第1項第2款
    。
本案經檢察官鮑慧忠到庭執行職務。
中　　華　　民　　國　　96　　年　　1  　月　　19  　日
                  刑事第三庭    法  官  葉明松
以上正本證明與原本無異。
如不服本判決，應於判決送達後10日內，向本院提出上訴狀（須
附繕本）。
中　　華　　民　　國　　96　　年　　1  　月　　19  　日
                                書記官  于淑真
附錄本案論罪法條：
毒品危害防制條例第10條
施用第一級毒品者，處 6 月以上 5 年以下有期徒刑。
施用第二級毒品者，處 3 年以下有期徒刑。
